臺灣嘉義地方法院刑事判決　　　　　　　　　　　　　　九十三年度訴緝字第四號
　　公　訴　人　臺灣嘉義地方法院檢察署檢察官
　　被　　　告　甲○○
右被告因違反毒品危害防制條例案件，經檢察官提起公訴（臺灣嘉義地方法院檢察署
九十二年度毒偵字第五五二號）及移
偵字第二０七五號），本院裁定進行簡式審判程序判決如左：
    主  文
甲○○連續施用第二級毒品，累犯，處有期徒刑陸月，如易科罰金，以佰元折算壹
日。扣案之玻璃球吸食器壹個沒收。
    事  實
一甲○○曾因違反麻醉藥品管理條例案件，經臺灣板橋地方法院以八十七年度訴字第
  三九四號判決處有期徒刑八月確定，再因偽造文書案件，經同院以八十七年度易字
  第一九二六號判決處有期徒刑五月確定，兩件由同院以八十九年度聲字第六○○號
  裁定定應執行刑有期徒刑一年確定，於民國九十年六月二十四日假釋期滿執行完畢
  （公訴意旨誤為八十九年十二月十四日）；另因違反毒品危害防制條例案件，經臺
  灣桃園地方法院裁定送勒戒處所觀察、勒戒後，認有繼續施用毒品之傾向，由該院
  以八十九年度毒聲字第二二七○號裁定令入戒治處所施以強制戒治，期滿於九十年
  十月十七日由臺灣桃園地方法院檢察署檢察官以九十年度戒偵字第九七八號不起訴
  處分確定。詎甲○○於前開不起訴處分確定後，仍不知悔改，復基於概括犯意，自
  九十一年九月二十一日上午某時起至九十二年六月十七日某時止，在新竹市某公園
  、臺北縣三重市○○街二一四號四樓等處連續施用第二級毒品安非他命、甲基安非
  他命多次，嗣於九十一年九月二十一日上午六時四十五分許在新竹市○○路、中央
  路交叉口為警查獲，再於九十二年六月十八日凌晨一時許在臺北縣中和市○○路四
  六號前為警查獲，第二次查獲時並扣得其所有含第二級毒品安非他命、甲基安非他
  命、Ｎ—Ｎ—二甲基安非他命之玻璃球吸食器一個。甲○○經警兩次採尿送驗，第
  一次呈現甲基安非他命陽性反應，第二次呈現安非他命、甲基安非他命陽性反應。
二案經新竹市警察局第一分局報告臺灣新竹地方法院檢察署呈請臺灣高等法院檢察署
  令轉臺灣板橋地方法院檢察署，再呈請臺灣高等法院檢察署令轉臺灣嘉義地方法院
  檢察署檢察官偵查起訴，及臺北縣警察局板橋分局報告臺灣板橋地方法院檢察署呈
  請臺灣高等法院檢察署令轉臺灣嘉義地方法院檢察署檢察官移送併辦。
    理  由
一訊據被告甲○○對於右揭犯罪事實坦承不諱（本院第四號卷第五九、六六頁），其
  尿液於九十一年九月二十一日上午九時五十分許、九十二年六月十八中午十二時五
  十分許經警採集送驗，第一次呈現甲基安非他命陽性反應，第二次呈現安非他命、
  甲基安非他命陽性反應，並有尿液初步篩檢報告書、真實姓名代號對照表與臺灣檢
  驗科技股份有限公司濫用藥物尿液檢驗報告、代碼對照表可稽（第二○七五號偵查
  卷第十、四十頁，第一一九七號偵查卷第二四至二五頁）。扣案之玻璃球吸食器一
  個經囑託鑑定，檢出第二級毒品安非他命、甲基安非他命、Ｎ—Ｎ—二甲基安非他
  命，並有內政部警政署刑事警察局鑑驗通知書可憑（本院第三七二號卷第二四五頁
  ）。被告之自白與事實相符，足以採信，其施用第二級毒品安非他命、甲基安非他
  命多次，犯行洵堪認定。查被告曾因違反毒品危害防制條例案件，經臺灣桃園地方
  法院裁定送勒戒處所觀察、勒戒後，認有繼續施用毒品之傾向，由該院以八十九年
  度毒聲字第二二七○號裁定令入戒治處所施以強制戒治，期滿於九十年十月十七日
  由臺灣桃園地方法院檢察署檢察官以九十年度戒偵字第九七八號不起訴處分確定，
  此有上開不起訴處分書、臺灣高等法院被告全國前案紀錄表在卷可參（第五五二號
  偵查卷第二頁、本院第四號卷第二七至二八頁），被告犯毒品危害防制條例第十條
  第二項之施用第二級毒品安非他命、甲基安非他命罪，事證明確，應依法論科。
二查毒品危害防制條例雖於九十二年六月六日修正公布，被告行為後，該條例並於九
  十三年一月九日施行，惟該條例第十條第二項關於施用安非他命、甲基安非他命所
  犯之施用第二級毒品罪構成要件、法律效果並未變更，自無庸依刑法第二條第一項
  比較新舊法規定，先予敘明。按安非他命屬毒品危害防制條例第二條第二項第二款
  所定之第二級毒品，甲基安非他命則屬同款經主管機關公告所定相類於安非他命之
  第二級毒品，被告施用第二級毒品安非他命、甲基安非他命多次，核其所為，均係
  犯該條例第十條第二項之罪。被告施用毒品前持有毒品之低度行為，應為施用毒品
  之高度行為所吸收，不另論罪。被告先後施用毒品多次行為，時間緊接、犯罪構成
  要件相同，顯係基於概括犯意為之，應依刑法第五十六條連續犯規定論以一罪，並
  加重其刑。查被告曾因違反麻醉藥品管理條例案件，經臺灣板橋地方法院以八十七
  年度訴字第三九四號判決處有期徒刑八月確定，再因偽造文書案件，經同院以八十
  七年度易字第一九二六號判決處有期徒刑五月確定，兩件由同院以八十九年度聲字
  第六○○號裁定定應執行刑有期徒刑一年確定，於九十年六月二十四日假釋期滿執
  行完畢（公訴意旨誤為八十九年十二月十四日），此有臺灣高等法院被告全國前案
  紀錄表在卷可參（本院第四號卷第二三至二七頁），其受有期徒刑之執行完畢，五
  年內再犯有期徒刑以上之罪，為累犯，應依刑法第四十七條規定遞加重其刑。公訴
  人雖僅就被告於九十一年九月二十一日上午六時四十五分許被查獲前施用第二級毒
  品一次之犯行提起公訴，然檢察官就犯罪事實之一部提起公訴者，其效力及於全部
  ，此為刑事訴訟法第二百六十七條所明定，本案被告於前開不起訴處分確定後，自
  九十一年九月二十一日上午某時起至九十二年六月十七日某時止連續施用第二級毒
  品之其餘犯罪事實，與前揭論罪科刑之施用第二級毒品一次部分，有連續犯之關係
  ，已如前述，本院自應就屬於裁判上一罪之其餘多次施用第二級毒品部分一併加以
  裁判。爰審酌被告素行欠佳，前曾施用毒品，未思悔改，缺乏禁絕毒害決心，惟施
  用毒品犯行係戕害自身健康，尚未危害他人，於本院審理中坦承犯行，態度良好及
  其他一切情狀，量處如主文所示之刑，並諭知易科罰金之折算標準，以資懲儆。扣
  案之玻璃球吸食器一個，為被告犯本案所用之物，且檢出之毒品成分量微無法秤重
  ，應依刑法第三十八條第一項第二款沒收；至扣案之殘渣袋一個雖檢出第一級毒品
  海洛因、嗎啡之成分，有前開鑑驗通知書可佐，但被告辯稱係同時為警查獲之石智
  盛所有（本院第四號卷第五九頁），且顯非供本案犯罪所用之物，自無從於本案宣
  告沒收。
據上論斷，應依刑事訴訟法第二百七十三條之一第一項、第二百九十九條第一項前段
，毒品危害防制條例第十條第二項，刑法第十一條前段、第五十六條、第四十七條、
第四十一條第一項前段、第三十八條第一項第二款，判決如主文。
本案經檢察官朱介斌到庭執行職務。
中      華      民      國    九十三    年      二      月    十三      日
                                       臺灣嘉義地方法院刑事第二庭
                                           法  官廖  政  勝
右正本證明與原本無異。
如不服本判決，應於判決送達後十日內向本院提出上訴狀( 應附繕本 )。告訴人或被
害人如對於本判決不服者，應具備理由請求檢察官上訴，其上訴期間之計算係以檢察
官收受判決正本之日期為準。
中      華      民      國    九十三    年      二      月    十三      日
                                          書記官  陳  湘  蓉
附錄本案論罪科刑法條全文：
毒品危害防制條例第十條第二項
施用第二級毒品者，處三年以下有期徒刑。
